【裁判字號】    96,訴,1684
【裁判日期】    970215
【裁判案由】    搶奪
【裁判全文】
臺灣桃園地方法院刑事判決              96年度訴字第1684號
公  訴  人  臺灣桃園地方法院檢察署檢察官
被      告  乙○○
                    （現於臺灣桃園看守所羈押中）
上列被告因搶奪案件，經檢察官提起公訴（95年度偵字第25220
號），本院依簡式審判程序判決如下：
    主  文
乙○○共同意圖為自己不法之所有，攜帶兇器而搶奪他人之動產
，累犯，處有期徒刑壹年貳月，減為有期徒刑柒月。
    事  實
一、乙○○前因竊盜案件，經本院91年度壢簡字第285 號判決判
    處有期徒刑3 月確定，於民國92年5 月23日易科罰金執行完
    畢。詎不知悔改，竟意圖為自己不法之所有，於95年9 月30
    日凌晨0 時40分許，夥同某姓名年籍不詳之成年人騎乘機車
    ，在桃園縣楊梅鎮○○○路○ 段269 號前撞倒搭載孩童之女
    機車騎士甲○○後，由該成年人持西瓜刀將甲○○背包之背
    帶割斷而搶奪甲○○所有，內有現金新台幣4 萬餘元許，華
    南銀行、郵局提款卡，新竹企銀、世華銀行信用卡，序號00
    00000000000- 00 號行動電話乙具及身分證件等之背包，得
    手後騎車逃逸。嗣經警循線查獲。
二、案經桃園縣政府警察局楊梅分局報請臺灣桃園地方法院檢察
    署檢察官偵查起訴。
    理  由
一、認定事實所憑之證據及理由：
  (一)上揭犯罪事實，業據被告乙○○於本院準備程序、審理時均
    供承不諱，核與證人即被害人甲○○於警詢、偵訊及本院準
    備程序之證詞及證人范紀志於警詢、偵訊之證詞相符，此外
    復有手機序號標籤、手機照片、中華電信股份有限公司雙向
    通聯紀錄及客戶服務處查詢函覆單、中華電信股份有限公司
    臺灣北區電信分公司板和營運處函、遠傳電信股份有限公司
    雙向通聯紀錄在卷足憑，足認被告上開自白與事實相符，堪
    予採信。
  (二)綜上，本件事證明確，被告犯行已堪認定，自應依法論科。
二、論罪科刑之依據：
  (一)按刑法第321 條第1 項第3 款所稱「攜帶兇器」，係以行為
    人攜帶兇器為其加重條件，此所謂兇器，其種類並無限制，
    凡客觀上足對人之生命、身體、安全構成威脅，具有危險性
    之兇器均屬之，且祇須行竊時攜帶此種具有危險性之兇器為
    已足，並不以攜帶之初有行兇之意圖為必要（最高法院79
    年台上字第5253號判例意旨參照）。依此，被告乙○○與某
    姓名年籍不詳之成年人共同涉犯本件搶奪犯行所持之西瓜刀
    ，質地堅硬，既屬具有相當硬度之金屬器具，客觀上自足對
    人之生命、身體、安全構成威脅，具有危險性之兇器無疑。
    次按共同正犯，係指共同實施犯罪行為之人，在共同意思範
    圍內，各自分擔犯罪行為之一部，相互利用他人之行為，以
    達其犯罪之目的，其成立不以全體均行參與實施犯罪構成要
    件之行為為要件，如行為人以自己共同犯罪之意思，事前同
    謀，而由其中一部分人實行犯罪之行為者，亦應認為共同正
    犯，使之對於全部行為所發生之結果，負其責任；刑法分則
    或刑法特別法中規定之結夥二人或三人以上之犯罪，應以在
    場共同實施或在場參與分擔實施犯罪之人為限，不包括同謀
    共同正犯在內（最高法院87年度台非字第35號、89年度台非
    字第92號裁判意旨參照）。準此，被告乙○○與某姓名年籍
    不詳之成年人涉犯本件搶奪犯行係共同謀議搶奪，由該姓名
    年籍不詳之成年人下手實施，渠等在共同意思範圍內，各自
    在場分工合作，以達犯罪之目的，且無同謀共同正犯之情形
    ，自屬搶奪之共同正犯。
  (二)核被告乙○○所為，係犯刑法第326 條第1 項、同法第321
    條第1 項第3 款之攜帶兇器搶奪罪。公訴意旨雖認被告涉犯
    本件搶奪犯行，係構成刑法第325 條第1 項普通搶奪罪，惟
    蒞庭檢察官已當庭變更起訴法條為刑法第326 條第1 項之罪
    ，本院復已依法就此踐行告知義務（見本院96年度訴字第16
    84號卷97年1 月25日審判筆錄第1 頁），爰依法變更起訴法
    條。被告乙○○與某姓名年籍不詳之成年人間涉犯本件搶奪
    犯行具有犯意聯絡及行為分擔，皆為共同正犯。又被告乙○
    ○曾受上揭事實欄所載罪刑宣告及刑之執行完畢情形，此有
    臺灣高等法院被告前案紀錄表1 份在卷可考，其於前案有期
    徒刑執行完畢後，5 年以內故意再犯本件有期徒刑以上之刑
    之罪，為累犯，爰依刑法第47條第1 項規定加重其刑。爰審
    酌被告分別有竊盜、搶奪前科之素行，有台灣高等法院被告
    前案紀錄表乙份在卷可參，其正值年輕力壯，竟不思循正當
    途徑賺取財物，而搶奪他人財物，危害社會治安及被害人之
    財產權益，然考量其於本院審理時坦承犯行，態度尚可，且
    已與被害人甲○○達成民事和解，並已賠償2 萬5 千元等一
    切情狀，量處如主文所示之刑。又被告犯罪時間係在96年4
    月24日以前，應依中華民國96年罪犯減刑條例第2 條第1 項
    第3 款、第7 條規定，減其宣告刑2 分之1 。復西瓜刀為本
    案共犯所有供搶奪被害人甲○○財物之用，業具被告乙○○
    供明在卷（詳本院96年度訴字第1684號卷97年1 月25日審判
    筆錄第4 頁），惟並未扣案，且查無確據證明尚屬存在，爰
    不予宣告沒收，附此敘明。
三、據上論斷，應依刑事訴訟法第273 條之1 第1 項、第299 條
    第1 項前段，刑法第28條、第326 條第1 項、第321 條第1
    項第3 款、第47條第1 項，中華民國96年罪犯減刑條例第2
    條第1 項第3 款、第7 條，判決如主文。
本案經檢察官丁俊成到庭執行職務。
中    華    民    國    97    年    2    月    15    日
                  刑事第六庭    法  官  宣玉華
以上正本證明與原本無異。
如不服本判決，應於判決送達後10日內向本院提出上訴狀（應附
繕本），其未敘述上訴理由者，應於上訴期間屆滿後20日內補提
理由書狀於本院，上訴於臺灣高等法院。
                                書記官  楊郁馨
中    華    民    國    97    年    2    月    15    日
附錄本案論罪科刑之法條
中華民國刑法第326條第1項
（加重搶奪罪）
犯前條第 1 項之罪，而有第 321 條第 1 項各款情形之一者，處
 1 年以上 7 年以下有期徒刑。
中華民國刑法第321條第1項第3款
（加重竊盜罪）
犯竊盜罪而有左列情形之一者，處六月以上、五年以下有期徒刑
：
三、攜帶兇器而犯之者。


司法院資訊處製作；財團法人民間司法改革基金會備份。
